Антон Лобанов

Контактная информация

• Местоположение: Санкт-Петербург, Россия | Дубай, ОАЭ

Email: alobanov11@gmail.comGitHub: github.com/alobanov11

LinkedIn: linkedin.com/anton-lobanovApp Store: apps.apple.com/anton-lobanov

Обо мне

Старший iOS-разработчик с 7+ годами опыта нативной разработки под iOS (и 11+ лет в разработке в целом). Сильные стороны — Swift, UIKit/SwiftUI, архитектуры MVI/TCA, тестирование (XCTest/XCUITest), CI/CD (Fastlane/GitHub Actions/GitLab), Server-Driven UI. Опыт менторства, проведения интервью и кросс-функциональной работы в англоязычных командах.

Опыт работы

Старший iOS-разработчик | Tabby (финтех, BNPL)

Март 2023 – настоящее время (1 год 9 месяцев) | Дубай, ОАЭ

- Лидировал более 20 проектов, включая крупные:
 - редизайн фильтров (3 разработчика, 1 дизайнер): сократил время поиска продуктов на 30%, что привело к увеличению конверсии в покупку на 4,2%
 - внедрение кэшбэка на специальные предложения (4 команды, 6 месяцев): увеличил GMV на 25% в первый месяц
- Реализовал механизм трекинга видимости рекламы, что привело к увеличению СРМ на 15%
- Регулярно брал задачи по бэкенду на Go (создание микросервиса, фиксы, тюнинг производительности) для разблокировки команды и ускорения доставки фичей для ads сервисов

Технический лидер iOS | MDK (Социальная сеть)

Март 2020 – Январь 2023 (2 года 10 месяцев) | Москва, Россия

- Организовал процесс разработки: 2-недельные спринты, код-ревью (100% покрытие), грумминги, design hand-off
- Оптимизировал основную ленту приложения: FPS с 35–45 **№** 55–60, время в ленте +10–15%, запросы в поддержку о лагах -70–80%
- Поэтапно модернизировал архитектуру без остановки разработки новых функций: от массивного ViewController (3000+ строк) к модульной архитектуре
- Повысил стабильность: уровень crash free вырос с 95% до 99,5% за счёт улучшения архитектуры
- Настроил CI/CD: автоматические сборки сократили время релиза с 2 дней до 2 часов

Причина ухода: Компания сосредоточилась на направлении web3, разработка под iOS стала менее приоритетной

iOS-разработчик | Vyyer Technologies (Контракт на неполный рабочий день)

Ноябрь 2021 – Апрель 2022 (6 месяцев, 20 часов/неделя) | Сан-Франциско, США

Контекст: Краткосрочный контракт на создание MVP, параллельно с основной работой (согласованно с работодателем)

• Сдал рабочий MVP для презентации инвесторам в срок (3 месяца), что помогло закрыть seed-раунд

• Управлял командой (iOS/Android/Backend); требования, документация, декомпозиция, планирование; коммуникация с клиентами на английском языке

iOS-разработчик | CFT Group | KoronaPay (Финансовое ПО)

Сентябрь 2019 - Март 2020 (7 месяцев) | Санкт-Петербург

- Реализовал новый флоу авторизации совместно с UX-командой: сократил отток на этапе регистрации на 20%
- Участвовал в обновлении кодовой базы с Objective-C на Swift через покрытие unit/UI-тестами (TDD), доля Objective-C снизилась с 60% до 30,5%
- Инициировал более 10 сессий mob-программирования для сложных задач и тем, улучшая обмен знаниями

Причина ухода: Получил предложение на позицию с большей ответственностью и возможностью влиять на продукт

iOS-разработчик | E-ngineers (Мобильная разработка)

Февраль 2018 – Сентябрь 2019 (1 год 7 месяцев) | Санкт-Петербург

- Спроектировал модуль видеозвонков; интегрировал WebRTC с нуля
- Интегрировал MapKit и AVFoundation в приложение для путешествий (~1k DAU)
- Участвовал в миграции с Cordova на нативные модули

Причина ухода: Компания отказалась от разработки продуктов под iOS

Frontend-разработчик | Предыдущий опыт

2013 – 2018 (5 лет)

- zubza.ru Frontend (2016–2018): React Native, TypeScript, Sass, Webpack; сайт ~10k DAU
- AstraMediaGroup Web (2013–2016): PHP/MySQL/JS; разработка интернет-магазинов и плагинов для CMS

Ключевые навыки

- iOS Core: Swift, SwiftUI/UIKit, Combine, async/await, Core Data
- **Архитектура:** MVVM, MVI, VIPER, Clean Architecture, модульность (SPM)
- Инструменты: XCTest, XCUITest, TDD, Instruments, Crashlytics, Fastlane, Git, GitHub Actions, SPM/CocoaPods
- Платформа/Функции: Платежи (Apple Pay/Stripe), Аутентификация (OAuth/2FA), Push, Deep/Universal Links, WebSockets, Nearby Interactions
- **Другое:** Разработка SDK, Kotlin Multiplatform (использование на iOS), Server-Driven UI, A/B-тестирование, аналитика

Личные проекты

- Love Rules iOS-приложение с 16 000 MAU; механики роста (sharing + deep links), онбординг; полный цикл (Swift/SwiftUI, Node.js, Firebase, Fastlane).
- Ещё 7 iOS-приложений каждое ≥100 DAU; утилиты/здоровье/финансы; общий стек: Swift/SwiftUI, SPM, аналитика, offline-first, виджеты.

Образование

СПбГУТ — Радиотехника (2012–2017)